臺灣臺中地方法院刑事判決　　　　　　　　　　　　九十一年度易字第一三三六號
　　公　訴　人　臺灣台中地方法院檢察署檢察官
　　被　　　告　丙○○
右列被告因違反商標法案件，經檢察官提起公訴（九十一年度偵字第六三一二號），
本院判決如左：
    主  文
丙○○連續明知為於同一商品，使用相同於他人註冊商標之圖樣之商品而販賣，處有
期徒刑肆月，如易科罰金，以佰元折算壹日。扣案如附表壹所示之物品均沒收。
    事  實
一、丙○○係台中市○○路三○五號「益翔鴻機車行」之負責人，明知年籍、姓名不
    詳，綽號「阿益」之成年男子於民國（下同）九十年十二月底某日，至上址所出
    售如附表一所示之機油，分別仿冒如附表二所示之鼎豪實業股份有限公司（下稱
    鼎豪公司）所有之「金帝」，及光陽工業股份有限公司（下稱光陽公司）所有之
    「KYMCO」得使用於機油、剎車油等油精及應屬於同一類一切商品之商標（該等
    商標均已向經濟部申請註冊登記取得商標專用權，其審定字號、申請人、商品圖
    樣、專用期限、指定使用商品名稱均詳如經濟部智慧財產局商標查詢資料所示）
    之仿冒品（即基於同一商品使用相同於他人註冊商標之圖樣），竟意圖欺騙他人
    ，先以每箱二十四瓶，新台幣（下同）一千一百元之價格販入十五箱機油後，基
    於概括之犯意，自九十年十二月間某日起至九十一年三月間某日止，再以每瓶一
    百二十元或一百三十元不等之價格，在上址連續賣予不特定顧客牟利。嗣於九十
    年三月二十八日下午三時許，在上址為警查獲，並扣得如附表一所示之機油。
二、案經鼎豪公司、光陽公司訴由台中市警察局移送臺灣臺中地方法院檢察署檢察官
    偵查起訴。
    理  由
一、訊據被告丙○○固坦承於上開時、地，向年籍、姓名不詳，綽號「阿益」之成年
    男子購買於附表一所示之機油共十五箱等情不諱，惟矢口否認有何違反商標法之
    犯行，辯稱：伊不知這些機油是仿冒品，當初「阿益」告訴伊這些機油都是公司
    貨云云。然查：
（一）「金帝」、「KYMCO」之商標（如附件二所示），已分別由告訴人鼎豪公司於
      八十八年六月十六日註冊，取得商標權，其專用期間至九十六年八月三十一日
      止，及由告訴人光陽公司於八十四年三月十六日註冊，取得商標權，其專用期
      間至九十四年三月十五日止，並得使用於附件二所示之機油、剎車油等油精及
      應屬於同一類一切商品，有經濟部智慧財產局商標查詢資料二紙，及商標註冊
      資料乙紙在卷可稽，是告訴人確享有如附件所示之商標權。又告訴人鼎豪公司
      之代理人乙○○於本院審理時指稱：扣案之物品與正品之外包裝很相近，其公
      司在市面上賣給機車行的價格，二行程機油一箱賣一千九百八十元，四行程機
      油是一箱一千四百元至一千六百元左右，正品二行程機油，包裝油蓋打開後會
      有「ＳＹＭ」字樣的封口，四行程機油在拉環的部分印有一Ａ、一Ｂ的標誌（
      見本院九十一年六月三日審理筆錄），且依鼎豪公司就扣案附表一編號三、四
      機油之外包裝鑑定，所查扣之機油外包裝係照像製版「金帝」商標字體較粗，
      且貼紙「ＳＹＮ─８００」字樣中「８００」字樣模糊，有鼎豪公司出具之真
      品、仿品差異分析表乙紙在卷可參；另告訴人光陽公司之代理人甲○○於本院
      審理時指稱：其公司之正品包裝上，正品機油瓶蓋上會加一圈凹槽，另在瓶蓋
      之拉環有二條小凸痕，且瓶蓋拉開之後會有一個 (K)字樣，扣案之物品均無該
      等特徵（見本院九十一年六月三日審理筆錄），且依光陽公司就扣案附表一編
      號一、二機油之外包裝鑑定，所查扣之機油瓶蓋上之拉環無「八」圖樣，有光
      陽公司出具之真品、仿品差異分析表乙紙在卷足參。是扣案如附表所示之機油
      確係仿冒於同一商品使用相同於他人註冊商標之圖樣之仿冒品無訛。
（二）被告雖辯稱：不知該等機油係仿冒品云云。惟查：被告於偵查中坦承：伊是以
      每箱二十四瓶一千一百元之價格買入，該等機油之價格比市價一箱可便宜二、
      三百元（見偵查卷第三十三頁），參諸告訴代理人乙○○於本院審理時指稱：
      依其公司在市面上賣給機車行的價格二行程機油一箱是賣一千九百八十元，四
      行程機油是一千四百元至一千六百元左右（見本院九十一年六月三日審理筆錄
      ），則被告所買入之價格顯低於市價三百元至八百餘元不等。又被告於本院審
      理時陳稱：伊之前均向經銷商買貨，只向綽號「阿益」之人買一次共十五箱，
      當時「阿益」是用貨車載貨，貨車上也有寫正常零件，當時「阿益」沒有給伊
      名片，也沒有向伊收錢，說好半個月後才來收款云云。則被告與綽號「阿益」
      之人素不相識，竟於九十年十二月底賣予被告該批機油後，迄被告於九十一年
      三月二十八日為警查獲時止，長達三個月之時間，均未曾向被告請款；又被告
      與之不甚熟識，而油品為易燃之物品，被告第一次購買即向之買進數量高達三
      百六十瓶之機油囤放在上址之機車行內，亦與常情未符，足見被告應知該等機
      油為仿冒品，始以遠低於市價之價格大量買進牟利。被告上開所辯，尚不足採
      信。本件事證明確，被告犯行洵堪認定，應予依法論科。
二、核被告丙○○所為，係犯商標法第六十三條之販賣仿冒商標商品罪。被告先後多
    次販賣行為，時間緊接，所犯構成要件相同之罪，顯係基於概括犯意為之，應依
    連續犯之規定以一罪論，並加重其刑。爰審酌被告犯罪之動機、手段，所查獲仿
    冒商品之數量，販賣仿冒商品有礙交易秩序及危害社會經濟發展，暨犯後仍飾詞
    卸責，尚無悔意等一切情狀，量處如主文所示之刑，並諭知易科罰金之折算標準
    ，以示懲儆。另扣案如附表一所示之仿冒物品，應依商標法第六十四條之規定予
    以宣告沒收。
據上論斷，應依刑事訴訟法第二百九十九條第一項前段，商標法第六十三條、第六十
四條，刑法第十一條、第五十六條、第四十一條第一項前段，罰金罰鍰提高標準條例
第二條，判決如主文。
中    華      民      國      九十一      年      六    月  二十六    日
                                     臺灣臺中地方法院刑事第六庭
                                         法  官  劉  麗  瑛
右正本證明與原本無異。
如不服本判決，應於送達後十日內向本院提出上訴狀 （須附繕本） ，上訴於台灣高等
法院台中分院。
                                        書記官
中      華      民      國      九十一      年      六    月  二十六    日
附表一：
┌───┬────────┬────────┬─────────────┐
│編號  │品名            │數量            │商標專用權人              │
├───┼────────┼────────┼─────────────┤
│一    │四行程機油      │七十瓶          │光陽公司                  │
├───┼────────┼────────┼─────────────┤
│二    │二行程機油      │一○六瓶        │光陽公司                  │
├───┼────────┼────────┼─────────────┤
│三    │四行程機油      │五十八瓶  │鼎豪公司                  │
├───┼────────┼────────┼─────────────┤
│四    │二行程機油      │六十五瓶        │鼎豪公司                  │
└───┴────────┴────────┴─────────────┘
附錄論罪科刑法條
商標法第六十三條
明知為前條商品而販賣、意圖販賣而陳列、輸出或輸入者，處一年以下有期徒刑、拘
役或科或併科新臺幣五萬元以下罰金。
